臺灣嘉義地方法院刑事判決　　　　　　　 96年度訴字第308號
公　訴　人　臺灣嘉義地方法院檢察署檢察官
被　　　告　甲○○
　　　　　　　　　　13號（現另案在臺灣嘉義監獄鹿草分監執
指定辯護人　本院公設辯護人　乙○○
上列被告因違反毒品危害防制條例案件，經檢察官提起公訴（九
十六年度毒偵字第三四五號、九十六年度毒偵字第四四四號），
被告於準備程序中就被訴事實為有罪之陳述，本院裁定由受命法
官改依簡式審判程序後，聲請改依協商程序而為判決，本院判決
如下：
    主  文
甲○○施用第一級毒品，累犯，處有期徒刑玖月；又施用第一級
毒品，累犯，處有期徒刑玖月；又施用第二級毒品，累犯，處有
期徒刑肆月；又施用第二級毒品，累犯，處有期徒刑肆月。應執
行有期徒刑貳年。
    事  實
一、甲○○前因施用毒品案件，經裁定送強制戒治，認無繼續戒
    治之必要，於民國九十四年五月六日停止戒治執行完畢釋放
    ，由台灣嘉義地方法院檢察署檢察官於同日以九十四年度戒
    毒偵字第四二號不起訴處分確定。另因搶奪案件，經本院判
    處有期徒刑一年三月確定，於九十五年五月二十七日執行完
    畢。詎仍不知悔悟，復於強制戒治執行完畢五年內，基於施
    用第一級毒品海洛因及第二級毒品甲基安非他命之犯意，分
    別於九十五年十二月六日下午某時，在嘉義市○○路○段三
    八二巷十三號住處，以針筒注射之方式，施用海洛因一次，
    於同年月七日某時，在上揭住處，以將甲基安非他命置於玻
    璃球燒烤吸食煙霧之方式，施用甲基安非他命一次。另基於
    施用第一級毒品海洛因及第二級毒品甲基安非他命之犯意，
    分別於九十六年一月二十六日中午某時，在上揭住處，以針
    筒注射之方式，施用海洛因一次，另於同日某時，在上揭住
    處，以將甲基安非他命置於玻璃球燒烤吸食煙霧之方式，施
    用甲基安非他命一次。嗣經警於九十五年十二月八日晚間六
    時四十分許，在嘉義市○○街與蘭州五街交岔路口處，及於
    九十六年一月二十六日晚間十時三十分許，在嘉義市○○路
    與博愛路交岔路口處，經警發現其神情萎靡，得其同意採尿
    送驗結果，均呈嗎啡（海洛因代謝物）陽性及甲基安非他命
    陽性反應，而查悉上情。
二、案經嘉義市警察局第一分局報告臺灣嘉義地方法院檢察署檢
    察官偵查起訴。
    理  由
一、本件被告甲○○所涉犯者為毒品危害防制條例第十條第一項
    法定刑為「六月以上五年以下有期徒刑」之施用第一級毒品
    罪，同條例第二項法定刑為「三年以下有期徒刑」之施用第
    二級毒品罪，均非死刑、無期徒刑、最輕本刑為三年以上有
    期徒刑之罪或高等法院管轄第一審案件。本院行準備程序中
    ，被告就被訴事實為有罪之陳述，經告知被告簡式審判程序
    之旨，並聽取檢察官及被告之意見後，本院爰依刑事訴訟法
    第二百七十三條之一第一項裁定，由受命法官獨任進行簡式
    審判程序。故本件簡式審判程序之證據調查依刑事訴訟法第
    二百七十三條之二規定不受同法第一百五十九條第一項、第
    一百六十一條之二、第一百六十一條之三、第一百六十三條
    之一及第一百六十四條至第一百七十條規定之限制。又本件
    於裁定進行簡式審判程序後，檢察官請求就被告願受科刑之
    範圍於審判外進行協議，經本院同意且指定本院公設辯護人
    乙○○協助進行協商，而由檢察官聲請本院改依協商程序而
    為判決，均先敘明。
二、證據：
（一）被告於本院審理時之自白（本院卷第二十頁至第二十一頁
      ）。
（二）正修科技大學超微量研究科技中心檢驗報告二份（檢體編
      號分別：1B951203號、1E960134號）、毒品案件採尿代號
      與真實姓名對照表、毒品危害防制條例案件尿液送驗姓名
      對照表各一份（分別見嘉市警一偵字第0950038992號卷第
      六頁至第七頁、嘉市警一偵字第0960021654號卷第四頁至
      第五頁）。
（三）臺灣嘉義地方法院檢察署刑案資料查註紀錄表及臺灣高等
      法院被告前案紀錄表各一份。
三、協商內容：
　　本件經檢察官與被告於審判外達成協商之合意，且被告已認
  　罪，其合意內容為：「被告就其所犯二次毒品危害防制條例
    第十條第一項施用第一級毒品罪，均願受有期徒刑九月宣告
    ，就其所犯二次毒品危害防制條例第十條第二項施用第二級
    毒品罪，均願受有期徒刑四月宣告，並定應執行刑二年。」
    經查，上開協商合意並無刑事訴訟法第四百五十五條之四第
    一項所列情形之一，檢察官聲請改依協商程序而為判決，本
    院爰不經言詞辯論，於協商合意範圍內為協商判決。
四、又被告前因搶奪案件，經本院判處有期徒刑一年三月確定，
    於九十五年五月二十七日執行完畢；有臺灣嘉義地方法院檢
    察署刑案資料查註紀錄表及臺灣高等法院被告前案紀錄表各
    一份附卷可按，其於有期徒刑執行完畢五年以內，故意再犯
    本案為有期徒刑以上之罪，為累犯，應依刑法第四十七條第
    一項規定，加重其刑。
五、適用之法條：
    依刑事訴訟法第二百七十三條之一第一項、第四百五十五條
    之二第一項、第四百五十五條之四第二項、第四百五十五條
    之八、第四百五十四條，毒品危害防制條例第十條第一項、
    第二項，刑法第十一條前段、第四十七條第一項、第五十一
    條第五款。
六、依刑事訴訟法第四百五十五條之十，本件除有同法第四百五
    十五條之四第一項第一款「有前條第二項之撤銷合意或撤回
    協商聲請者」、第二款「被告協商之意思非出於自由意志者
    」、第四款「被告所犯之罪非第四百五十五條之二第一項所
    定得以聲請協商判決者」、第六款「被告有其他較重之裁判
    上一罪之犯罪事實者」、第七款「法院認應諭知免刑或免訴
    、不受理者」所定情形之一，或協商判決違反同條第二項「
    除有前項所定情形之一者外，法院應不經言詞辯論，於協商
    合意範圍內為判決。法院為協商判決所科之刑，以宣告緩刑
    、二年以下有期徒刑、拘役或罰金為限之規定者」，不得上
    訴。如有刑事訴訟法第四百五十五條之十所定得提起上訴之
    情事，且不服本判決，應於判決送達之日起十日內，向本院
    提出上訴狀。
中　　華　　民　　國　　96　　年　　4 　　月　　27　　日
                  刑事第一庭    法　官　黃琴媛
上列正本證明與原本無異。
中　　華　　民　　國　　96　　年　　4 　　月　　27　　日
                            　　書記官　李彩娥
附記本判決論罪之法條全文
毒品危害防制條例第10條
施用第一級毒品者，處 6 月以上 5 年以下有期徒刑。
施用第二級毒品者，處 3 年以下有期徒刑。
